【裁判字號】    99,交聲,1111
【裁判日期】    990723
【裁判案由】    交管條例聲異
【裁判全文】
臺灣板橋地方法院交通事件裁定       99年度交聲字第1111號
原處分機關  交通部公路總局臺北區監理所
異  議  人
即受處分人  甲○○
上列受處分人因違反道路交通管理處罰條例案件，對於交通部公
路總局臺北區監理所民國99年4 月7 日北監自裁字第裁40-AD000
0000號所為之裁決處分（原舉發案號：臺北市政府警察局99年1
月15日北市警交大字第AＺ000000000 號），聲明異議，本院裁定
如下：
    主  文
異議駁回。
    理  由
一、原處分意旨略以：異議人即受處分人甲○○所有之車號5D-5
    152 號自用小客車於民國99年1 月5 日14時14分許，行經臺
    北市○○○路往臺北路段，因有「限速40公里，經測時速53
    公里，超速13公里未滿20公里」之違規事實，經臺北市政府
    警察局北投分局交通分隊員警掣單逕行舉發，嗣經聲明異議
    ，由原處分機關即交通部公路總局臺北區○○○○○道路交
    通管理處罰條例第40條之規定裁處新臺幣1 千6 百元罰鍰，
    並依同法第63條第1 項記違規點數1 點。
二、異議意旨略以：現場路段限速40公里不僅輕率苛刻，也不符
    現場交通路況，不合理的限速，不僅無助於行車安全和交通
    改善，反而可能造成交通的不順暢和壅塞，更嚴重的是亦生
    弊端，請准撤銷原處分。
三、按汽車駕駛人（含機器腳踏車駕駛人），行車速度，超過規
    定之最高時速，或低於規定之最低時速，除有第43條第1 項
    第2 款情形外，處1,200 元以上2,400 元以下罰鍰，道路交
    通管理處罰條例第40條定有明文；又汽車駕駛人有同條例第
    40條之情形者，並記違規點數1 點，同條例第63條第1 項第
    1 款亦定有明文。
四、經查：
  (1)本件異議人所有之車號5D-5152 號自用一般小客車於99年1
    月5 日14時14分許，行經臺北市○○○路往臺北路段，行車
    速度為時速53公里，而該路段規定行車速度之最高時速為40
    公里，旋經設置於該之固定式雷達測速儀照相採證，嗣由原
    舉發機關北投分局交通分隊警員製單逕行舉發等節，有違規
    採證照片原本1 件、臺北市政府警察局舉發違反道路交通管
    理事件通知單影本1 件在卷可稽，且異議人亦不爭執當時確
    以上開速度行經本件違規地點等情，堪認異議人確有「行車
    速度超過規定之最高時速未滿20公里」之交通違規行為。
  (2)異議人雖以上情置辯，惟查：該段道路坡度大，彎處多且常
    有起霧之情形，係屬易肇事路段，為維行車安全，該路段速
    限仍宜維持40公里，有臺北市政府警察局北投分局99 年3月
    10日北市警投分交字第09930705700 號書函復異議人說明以
    臺北市交通管制工程處97年6 月9 日北市交工設字第0973
    2402200 號函說明在卷。復按標誌、標線、號誌之設置、養
    護及號誌之運轉，由主管機關依其管轄辦理之，道路交通標
    誌標線號誌設置規則第4 條定有明文；是本件標誌於該路段
    之設置，乃主管機關對於系爭路段依當地之實際路況、行車
    流量、交通安全之情況，而作禁制、警告、指示及遵行時間
    之標誌措施，此核屬行政機關依其職權所為裁量之行政措施
    或處分範圍，除有重大、明顯瑕疵或其他違法情形外，尚非
    法院所得任意指摘或變更。異議人如認該交通標誌有設置不
    當，須循行政管道予以建議改善，究不能因其主觀上認為有
    何不當之處，遽以執為免責之事由。本件異議人空言指摘該
    等路段速限標誌設置不當云云，殊無足採。
五、綜上所述，原處分機關依道路交通管理處罰條例第40條之規
    定裁處罰鍰1 千6 百元，並依同條例第63條第1 項第1 款，
    記違規點數1 點，核無違誤，應予維持，本件異議為無理由
    ，應予駁回。
六、依道路交通管理處罰條例第87條第2 項，道路交通案件處理
    辦法第19條，裁定如主文。
中    華    民    國    99    年    7     月    23    日
                  交通法庭  法  官  王偉光
以上正本證明與原本無異。
如不服本裁定應於送達後5日內向本院提出抗告狀。
                            書記官  陳宥伶
中    華    民    國    99    年    7     月    23    日

司法院資訊處製作；財團法人民間司法改革基金會備份。
